# 求助陈版主，关于股份支付的问题

提问人：mq911 时间：2020-07-28 20:28:00
求助陈版主：
2016 年 5 月非上市A公司大股东、员工股东与外部投资者B公司分别签订股权转让协议，将所持A公司股权转让给B公司，其中大股东转让6.67%股权给B公司，转让价格为3.63元/股，员工C、D、E、F合计转让0.83%股权给B公司，转让价格为 6 元/股，同日，大股东还将0.83%的股权转让给了B公司以外的投资者，转让价格为3.63%。此次大股转让价格与员工转让价格不一致，主要是大股东想通过这次股权转让清退员工股东，请教陈版主此次股权转让是否需要确认股份支付？

回答人：chenyiwei
为何清退员工股东的额外对价要由受让方承担？A公司股份的公允价值（在转让时点）为多少？
从你说的情况看，因为是员工股东的清退而不是引入，所以构成股份支付的可能性不大，但要考虑员工股东转让款超出公允价值的部分是否构成职工薪酬。